【裁判字號】    95,訴,821
【裁判日期】    950628
【裁判案由】    違反槍砲彈藥刀械管制條例
【裁判全文】
臺灣桃園地方法院刑事判決               95年度訴字第821號
公  訴  人  臺灣桃園地方法院檢察署檢察官
被      告  乙○○
                    （另案在臺灣臺北監獄執行中）
指定辯護人  本院公設辯護人陳瑞明
            本院公設辯護人丙○○
上列被告因違反槍砲彈藥刀械管制條例案件，經檢察官提起公訴
（94年度偵字第18077 號），本院判決如下：
    主  文
乙○○未經許可，持有可發射子彈具有殺傷力之改造手槍，處有
期徒刑參年貳月，併科罰金新臺幣貳萬元，罰金如易服勞役，以
新臺幣玖佰元即銀元參佰元折算壹日。扣案之可發射子彈具有殺
傷力之改造手槍壹枝（含紅外線瞄準器及彈匣各壹個，槍枝管制
編號0000000000號）、具有殺傷力之子彈伍顆，均沒收。
    事  實
一、乙○○於民國94年8 月間某日，應友人甲○（通緝中，俟到
    案後另行審結）之邀，同往位在桃園縣八德市之運動公園，
    觀看甲○試射收受自林春和（檢察官另行偵辦中）之可發射
    子彈具有殺傷力之改造手槍1 枝（由仿BERRETTA廠92FS型半
    自動手槍製造之金屬玩具手槍，更換土造金屬槍管改造而成
    ，含紅外線瞄準器及彈匣各1 個，槍枝管制編號：00000000
    00號），及具有殺傷力之子彈11顆，因甲○對空試射2 發子
    彈後，發生卡彈情形，且其知悉乙○○通曉保養槍枝之方式
    ，遂將上開槍枝及剩餘之9 顆子彈交予乙○○代為保養。而
    乙○○明知可發射子彈具有殺傷力之改造手槍及具有殺傷力
    之子彈，均屬槍砲彈藥刀械管制條例管制之物，非經主管機
    關許可不得持有，竟仍基於持有具有殺傷力之改造手槍及具
    有殺傷力之子彈之犯意，將上開槍、彈攜回位在桃園縣八德
    市大湳地區之租屋處保養，期間並曾重返上開運動公園試射
    2 發子彈，約2 、3 小時後，再將剩餘之7 顆子彈併同上開
    經保養後之槍枝，攜至甲○位在桃園縣八德市○○街161 巷
    2 號之住處返還甲○，而於該段時間無故持有上述槍、彈。
    嗣於同年月29日晚間7 時許，為警持搜索票前往甲○上址住
    處搜索，扣得前述改造手槍1 枝及子彈7 顆（其中2 顆於鑑
    驗時已經試射擊發），始循線查悉上情。
二、案經桃園縣政府警察局八德分局報告臺灣桃園地方法院檢察
    署檢察官偵查起訴。
    理  由
一、被告乙○○對上開犯罪事實，迭於警詢、檢察官訊問及本院
    審理時，坦承不諱（見偵查卷第26、27、75、76頁；本院卷
    第25、26、47、48頁），核與同案被告甲○於警詢時所述情
    節均相符（見偵查卷第4 、5 頁），並有扣案之改造手槍1
    枝、子彈7 顆可供佐證，而各該扣案物經送請鑑定結果，送
    鑑手槍1 枝（含紅外線瞄準器及彈匣各1 個，槍枝管制編號
    ：0000000000號），認係由仿BERRETTA廠92FS型半自動手槍
    製造之金屬玩具手槍，更換土造金屬槍管改造而成，機械性
    能良好，可擊發適用子彈，認具殺傷力；送鑑子彈7 顆，認
    均係土造子彈（具直徑約8.8MM 之金屬彈頭），經採樣2 顆
    試射，均可擊發，認均具殺傷力，有內政部警政署刑事警察
    局94年9 月5 日刑鑑字第0940132817號槍彈鑑定書1 份在卷
    可稽（見偵查卷第6 至8 頁），足認被告之自白與事實相符
    。本案事證明確，應依法論科。
二、核被告乙○○所為，係犯槍砲彈藥刀械管制條例第8 條第4
    項之未經許可持有可發射子彈具有殺傷力之改造手槍罪、同
    條例第12條第4 項之未經許可持有具殺傷力之子彈罪。其自
    同案被告甲○處，同時收受上開槍枝及子彈並持有之，係一
    行為觸犯數罪名，為想像競合犯，應依刑法第55條規定，從
    較重之未經許可持有可發射子彈具有殺傷力之改造手槍罪處
    斷。爰審酌被告非法持有槍、彈，對於社會治安之潛在危害
    非輕，惟事後坦承犯行，態度尚稱良好，暨其犯罪之動機、
    目的、智識程度、生活狀況、持有槍、彈之時間長短等一切
    情狀，量處如主文所示之刑，並就罰金刑部分，諭知易服勞
    役之折算標準。扣案之可發射子彈具有殺傷力之改造手槍1
    枝（含紅外線瞄準器及彈匣各1 個，槍枝管制編號00000000
    00號）及鑑定後尚存之具有殺傷力之子彈5 顆，均屬違禁物
    ，不問屬於被告與否，均應依刑法第38條第1 項第1 款規定
    宣告沒收。至2 顆於鑑驗時經試射擊發之子彈，及被告於持
    有上開槍、彈期間，自行試射擊發之另2 顆子彈，因均已失
    其違禁物性質，則不予宣告沒收，併此敘明。
據上論斷，應依刑事訴訟法第299 條第1 項前段，槍砲彈藥刀械
管制條例第8 條第4 項、第12條第4 項，刑法第11條前段、第55
條、第42條第2 項、第38條第1 項第1 款，罰金罰鍰提高標準條
例第2 條，現行法規所定貨幣單位折算新臺幣條例第2 條，判決
如主文。
本案經檢察官古慧珍到庭執行職務。
中    華    民    國    95    年    6     月    28    日
                      刑事第十庭審判長法  官  江德民
                                      法  官  蔡和憲
                                      法  官  許炎灶
以上正本證明與原本無異。
如不服本判決，應於判決送達後10日內向本院提出上訴狀（應附
繕本），上訴於臺灣高等法院。
                                      書記官  文巧雲
中    華    民    國    95    年    7     月    6     日
附錄本案論罪科刑法條：槍砲彈藥刀械管制條例第8 條第4 項、
第12條第4 項。
槍砲彈藥刀械管制條例第8條
未經許可，製造、販賣或運輸鋼筆槍、瓦斯槍、麻醉槍、獵槍、
空氣槍或第4 條第1 項第1 款所定其他可發射金屬或子彈具有殺
傷力之各式槍砲者，處無期徒刑或五年以上有期徒刑，併科新臺
幣一千萬元以下罰金。
未經許可，轉讓、出租或出借前項所列槍枝者，處五年以上有期
徒刑，併科新臺幣一千萬元以下罰金。
意圖供自己或他人犯罪之用，而犯前二項之罪者，處無期徒刑或
七年以上有期徒刑，併科新臺幣一千萬元以下罰金。
未經許可，持有、寄藏或意圖販賣而陳列第1 項所列槍枝者，處
三年以上十年以下有期徒刑，併科新臺幣七百萬元以下罰金。第
1 項至第3 項之未遂犯罰之。
槍砲彈藥刀械管制條例第12條
未經許可，製造、販賣或運輸子彈者，處一年以上七年以下有期
徒刑，併科新台幣五百萬元以下罰金。
未經許可，轉讓、出租或出借子彈者，處六月以上五年以下有期
徒刑，併科新台幣三百萬元以下罰金。
意圖供自己或他人犯罪之用，而犯前二項之罪者，處三年以上十
年以下有期徒刑，併科新台幣七百萬元以下罰金。
未經許可，持有、寄藏或意圖販賣而陳列子彈者，處五年以下有
期徒刑，併科新台幣三百萬元以下罰金。
第 1 項至第 3 項之未遂犯罰之。


司法院資訊處製作；財團法人民間司法改革基金會備份。
